臺灣桃園地方法院刑事判決　　　　　　　　　　　　九十二年度訴字第一一一三號
　　公　訴　人　臺灣桃園地方法院檢察署檢察官
　　被　　　告　甲○○
右列被告因違反槍砲彈藥刀械管制條例案件，經檢察官提起公訴（九十二年度偵字第
一三一五號），本院判決如左：
    主  文
甲○○未經許可，寄藏子彈，累犯，處有期徒刑拾月，併科罰金新臺幣拾萬元，罰金
如易服勞役，以新臺幣玖佰元即銀元佰元折算壹日。扣案之子彈伍顆（口徑九mm
制式子彈參顆及直徑九mm土造子彈貳顆），均沒收。
被訴過失傷害部分公訴不受理。
    事  實
一、甲○○前因妨害家庭罪，經本院以九十年度易字第二三六六號判處有期徒刑四月
    確定，甫於民國九十一年八月三十日執行完畢，詎仍不知悛悔。其明知子彈為管
    制物品，非經中央主管機關許可，不得受寄而持有之，竟基於寄藏具有殺傷力可
    發射之子彈之犯意，於九十二年六月八日之前一、二日，受一名真實姓名年籍不
    詳綽號「阿輝」之成年男子委託，未經許可，代為保管具有殺傷力可發射之子彈
    十一顆（口徑九mm制式子彈四顆〔其中一顆已擊發〕，直徑九mm土造子彈七顆〔
    其中四顆已擊發，另一顆已試射〕）及不具殺傷力之手槍一支（寄藏手槍部分，
    不另為無罪之諭知，詳如後述），並藏匿在桃園縣龜山鄉○○○路上其所開設之
    茶行內。嗣於九十二年六月八日凌晨五時許，持上開槍彈前往桃園縣龜山鄉○○
    ○路一五九號前，與乙○○理論，於爭論時不慎因槍彈走火傷及乙○○手臂（被
    訴過失傷害部分公訴不受理，詳如後述）。甲○○於犯罪未被發覺前，即去電報
    警並向據報前往現場處理事故之警員簡文賢、鍾茂林坦承犯行，自首而接受裁判
    ，並帶同警方前往上開茶行搜索扣得其所寄藏具有殺傷力可發射之上開子彈六顆
    （口徑九mm制式子彈三顆，直徑九mm土造子彈三顆〔其中一顆已試射〕）及案發
    現場已擊發之彈殼四顆及彈頭一顆。
二、案經甲○○自首及桃園縣警察局龜山分局報告臺灣桃園地方法院檢察署檢察官偵
    查起訴。
    理  由
壹、有罪部分：
一、右揭犯罪事實，業據被告甲○○於本院審理中供承不諱，且扣案之上開子彈六顆
    、已擊發彈殼四顆及已擊發之彈頭一顆，經送內政部警政署刑事警察局鑑定結果
    認為：口徑九mm制式子彈四顆〔其中一顆已擊發〕，直徑九mm土造子彈七顆〔其
    中四顆已擊發，另一顆已試射〕），認均有殺傷力等語，此有內政部警政署刑事
    警察局九十二年十月十四日刑鑑字第九二一一一六五五號槍彈鑑定書一份在
    卷可憑（參見本院卷第二十—三四頁），足認被告當時所寄藏之上開子彈十一顆
    均具有殺傷力。綜上所述，足見被告之自白核與事實相符，應可採為論罪科刑之
    依據。從而，本件事證已臻明確，被告犯行洵堪認定，應予依法論科。
二、核被告所為，係違反槍砲彈藥刀械管制條例第十二條第四項之未經許可寄藏子彈
    罪，公訴人就被告寄藏上開子彈之犯行認係犯槍砲彈藥刀械管制條例第十二條第
    四項之未經許可持有子彈罪，尚有誤會，應予敘明。又寄藏係受委託代為保管，
    其保管之本身所為之持有，係寄藏之當然結果，應僅就寄藏之行為為包括之評價
    ，不另就持有予以評價。又被告前因犯妨害家庭罪，經本院以九十年度易字第二
    三六六號判處有期徒刑四月確定，甫於九十一年八月三十日執行完畢，此有臺灣
    高等法院被告全國前案紀錄表及臺灣桃園地方法院檢察署刑案資料查註紀錄表各
    一份附卷可參，其前受有期徒刑之執行完畢，於五年以內再犯本件最重本刑為有
    期徒刑以上之罪，為累犯，應依刑法第四十七條之規定，加重其刑。再被告於犯
    罪未被發覺前，即去電報警並向據報前往現場處理事故且尚不知犯罪嫌疑人之警
    員即證人簡文賢、鍾茂林坦承犯行一情，業據證人簡文賢、鍾茂林於本院審理中
    到庭證述屬實（參見本院卷第九三—九四頁‧九十二年十二月十六日審判筆錄）
    ，為對未發覺之犯罪自首而接受裁判，並報繳其持有之上開子彈，應依槍砲彈藥
    刀械管制條例第十八條第一項前段之規定，減輕其刑。被告有二以上刑之加重及
    減輕事由，爰依刑法第七十條及第七十一條第一項之規定，先加後減之。爰審酌
    被告犯後尚能坦承犯行，已見悔意，寄藏時間尚短，惟其寄藏上開子彈數量非少
    ，危害社會治安可能性非輕等一切情狀，量處如主文所示之刑，並就併科罰金部
    分諭知易服勞役之折算標準，以資懲儆。至扣案之上開子彈五顆（口徑九mm制式
    子彈三顆，直徑九mm土造子彈二顆），確係槍砲彈藥刀械管制條例第四條第一項
    第二款所定之彈藥，均屬違禁物，均依刑法第三十八條第一項第一款規定併予宣
    告沒收。至扣案之彈殼四顆、彈頭一顆及已試射之直徑九mm土造子彈一顆，分別
    已經擊發及試射，有上開槍彈鑑定書一份在卷可參，乃已經射擊完成且不具殺傷
    力之物，已非屬違禁物，爰不另為沒收之諭知，附予敘明。
三、公訴意旨另以：被告於右揭時地尚持有手槍一支，因認被告另涉犯槍砲彈藥刀械
    管制條例第十一條第四項之罪嫌等語。然查，扣案之上開手槍一支，經送請內政
    部警政署刑事警察局鑑定結果認為：無法供擊發子彈使用，認不具殺傷力等語，
    有上開槍彈鑑定書一份在卷可考，是以公訴人認被告此部分涉犯槍砲彈藥刀械管
    制條例第十一條第四項之罪即有未合，此部分不能證明被告犯罪。此外，復查無
    其他積極證據足資認定被告確有公訴人所指此部分涉犯槍砲彈藥刀械管制條例第
    十一條第四項之犯行，原應為無罪之諭知，惟公訴意旨認此部分與前開有罪科刑
    部分有想像競合犯之裁判上一罪關係，爰不另為無罪之諭知，併此敘明。
貳、不受理部分：
一、公訴意旨略以：被告於九十二年六月八日凌晨五時許，持上開槍彈前往桃園縣龜
    山鄉○○○路一五九號前，與告訴人乙○○理論，於爭論時不慎因槍彈走火傷及
    告訴人手臂，因認被告另涉犯刑法第二百八十四條第一項前段（起訴書漏引前段
    ）之過失傷害罪嫌等語。
二、按告訴乃論之罪，未經告訴者，法院應諭知不受理之判決，刑事訴訟法第三百零
    三條第三款定有明文。
三、本件被告被訴過失傷害部分，經檢察官提起公訴，認被告係犯刑法第二百八十四
    條第一項前段之過失傷害罪。依同法第二百八十七條前段之規定，須告訴乃論。
    經遍查全卷，告訴人於警訊時，並未表明要提出本件傷害告訴，亦無其他證據足
    證告訴人就該部分犯行，有訴請究辦之意思表示；況告訴人於本院審理中，以言
    詞聲請撤回其告訴，有本院九十二年十一月二十七日審判筆錄在卷可稽（參見本
    院卷第五三頁），揆諸前開法條說明，自應諭知不受理之判決。
據上論斷，應依刑事訴訟法第二百九十九條第一項前段、第三百零三條第三款，槍砲
彈藥刀械管制條例第十二條第四項、第十八條第一項前段，刑法第十一條、第四十七
條、第四十二條第二項、第三十八條第一項第一款，罰金罰鍰提高標準條例第二條，
現行法規所定貨幣單位折算新台幣條例第二條，判決如主文。
本案經檢察官簡志祥到庭執行職務。
中      華      民      國    九十三    年      一      月     十三     日
                                臺灣桃園地方法院刑事第十二庭
                                    審判長法  官    游  紅  桃
                  法  官    黃  永  定
                                          法  官    林  家  賢
右正本證明與原本無異。
如不服本判決，應於判決送達後十日內，向本院提出上訴狀。
                                          書記官    戴  育  萍
中      華      民      國    九十三    年      一      月     十三     日
附錄本判決論罪科刑法條：
槍砲彈藥刀械管制條例第十二條第四項：
未經許可，持有、寄藏或意圖販賣而陳列子彈者，處五年以下有期徒刑，併科新台幣
三百萬元以下罰金。
